【裁判字號】    95,上訴,902
【裁判日期】    950713
【裁判案由】    常業詐欺等
【裁判全文】
臺灣高等法院臺中分院刑事判決         95年度上訴字第902號
上  訴  人
即  被  告  丙○○
                    （現在臺灣臺中監獄台中分監執行中）
上  訴  人
即  被  告  申○○
                    號12樓
上二人共同
選任辯護人  陳國華  律師
上  訴  人
即  被  告  丁○○
                    （現在臺灣臺中監獄執行中）
上列上訴人等因常業詐欺等案件，不服臺灣臺中地方法院95年度
訴字第204號中華民國95年3月6日第一審判決（ 起訴案號：臺灣
臺中地方法院檢察署 94年度偵字第18899號），提起上訴，及由
台灣台中地方法院檢察署移送併案審理（95年度偵字第8521號）
，本院判決如下：
    主  文
原判決關於丙○○、丁○○恐嚇取財部分、申○○部分，均撤銷
。
申○○共同連續意圖為自己不法之所有，以詐術使人將本人之物
交付，處有期徒刑壹年；扣案如附表肆之一、肆之三所示之物均
沒收。其餘被訴恐嚇取財部分，無罪。
丙○○、丁○○被訴恐嚇取財部分，均無罪。
    事  實
一、丙○○（所犯常業詐欺罪部分經原審判處有期徒刑二年，上
    訴本院後經撤回而確定）與真實姓名年籍不詳綽號「阿木」
    、「阿正」及其他不詳姓名之成年人多人共組兩岸詐欺集團
    。渠等基於意圖為自己不法所有之常業詐欺犯意聯絡，由該
    詐欺集團部分成員負責以打電話告知中獎等傳遞不實訊息之
    方式對社會大眾詐騙，另由部分成員負責蒐購人頭帳戶之存
    摺、印章、金融卡、身份證等，以供被害人匯款及集團成員
    提款之用，又由部分成員負責領取被害人所匯入之款項。該
    詐騙集團對外行騙，致子○○、乙○○、壬○○、巳○○、
    寅○○、未○○、辰○○、庚○○、己○○、甲○○、丑○○、辛○○等人均陷於錯誤，均匯款至其所指定之帳戶內（
    詳如附表壹編號一、附表伍編號一、二、三、四、五、六、
    七、八、九、十、十一所示）。而丁○○亦於九十四年十一
    月一日起基於常業詐欺之犯意聯絡，參與上開兩岸詐欺集團
    （所犯常業詐欺犯行部分經原審判處有期徒刑一年，上訴本
    院後經撤回而確定）。又，丙○○與詐欺集團成員「阿木」
    、「阿正」聯繫，透過「阿木」、「阿正」將存摺、印章及
    金融卡、身份證影本藉由遊覽車寄送至遊覽車站，丙○○再
    至遊覽車站領取，將金融卡分別交予丁○○。嗣丙○○先接
    受犯罪集團成員「阿木」、「阿正」電話通知領款後，再以
    電話通知丁○○，由丙○○駕駛車牌號碼一四０一－ＭＺ號
    自用小客車搭載丁○○，或由丁○○獨自騎乘車牌號碼ＱＡ
    Ａ－三八０號輕型機車，至金融機構之自動櫃員機測試金融
    卡及提領現金。而申○○與丙○○為同居男、女朋友關係，
    二人並生有二子，其間偶因丙○○工作忙碌，則囑申○○協
    助，申○○明知丙○○在詐欺集團內負責領款工作（俗稱「
    車手」），竟允丙○○所求，基於意圖為自己不法所有之普
    通詐欺犯意聯絡，且基於概括犯意，持丙○○交付之金融卡
    測試金融卡及實際提領被害人匯入之款項多次（二次以上）
    ，申○○每次提領款項約新臺幣（下同）二、三萬元至十萬
    元不等。待丁○○及申○○領得現金後，隨即將各自所領得
    之現金交予丙○○，再由丙○○將現金匯入「阿木」、「阿
    正」所指定之帳戶內，而丙○○、丁○○從事提領現金之行
    為，每月可分別可得十八萬元、三萬元之報酬，且丙○○、
    丁○○以所得報酬作為維持生活所須之用。嗣經警先於九十
    四年十一月十五日上午十一時許，在桃園縣中壢市○○○路
    ○段文化新村十九號前查獲丙○○、丁○○，並扣得丙○○
    與詐欺集團所有供犯罪所用如附表肆之一所示之物品（另扣
    得現金二十四萬四千五百元、丙○○持用之諾基亞牌手機一
    支，門號：0000000000號）。再於同日下午二時許，在桃園
    縣中壢市○○路○段二八０號查獲申○○，並扣得丙○○與
    詐欺集團所有供犯罪所用如附表肆之三所示之物品（另扣得
    郵政國內匯款執據一張、申○○持用之諾基亞牌手機一支，
    門號：0000000000號）。
二、案經臺中市警察局第一分局報告臺灣臺中地方法院檢署檢察
    官偵查起訴。
    理  由
甲、被告申○○詐欺部分：
一、訊據上訴人即被告申○○對於上開詐欺之事實，坦稱有詐欺
    ，並稱伊是聽丙○○的話去領錢，而且只有領幾次而已等語
    。且查：(一)附表壹編號一被害人子○○被詐欺取財部分，業
    據被害人子○○於警詢時指述甚詳，並有臺南區中小企業銀
    行國內匯款申請書（中分一刑字第0940004634號警卷第71頁
    ）、吳淑芬之00000000000000號帳戶存簿第參頁影本（同上
    警卷第72頁）在卷，及附表肆之一編號一所示之吳淑芬儲金
    簿扣押可稽。即共同被告丙○○於94年11月16日警詢時亦稱
    在1401－MZ號自小客車上扣得之吳淑芬存摺等物品係伊的（
    同上警卷第22頁）等語屬實，堪認被害人子○○指稱遭人詐
    騙屬實。(二)附表伍編號一、二、三、四、五、六、七、八、
    九、十、十一所示被害人乙○○、壬○○、巳○○、寅○○
    、未○○、辰○○、庚○○、己○○、甲○○、丑○○、辛○○等人被詐欺取財事實部分，除據被害人乙○○、壬○○
    、巳○○、寅○○、未○○、辰○○、庚○○、己○○、甲○○、丑○○、辛○○等人於警詢時指述甚詳。另查：其
    中編號一部份另有彰化銀行匯款申請書、板信商業銀行匯出
    匯款申請書各一紙（ 中分一刑字第0950000978號警卷第8-9
    頁）可稽；乙○○匯2 次各13萬元之龔玉娟之第一商業銀行
    泰山分行00000000000 號帳戶，與附表肆之一編號六之「戶
    名龔玉娟之第一銀行泰山分行存摺（ 帳號：00000000000）
    」並相符合。編號二部分，並有台灣中小企業銀行跨行匯
    款入戶電匯申請書（同上警卷第12頁）可稽；且壬○○匯款
    之龔玉娟之第一商業銀行泰山分行 00000000000號帳戶，與
    附表肆之一編號六之「戶名龔玉娟之第一銀行泰山分行存摺
    （ 帳號：00000000000）」亦相符合。編號三部分，另有
    安泰商業銀行匯款委託書（同上警卷第16頁）可稽；且巳○○匯款36100元到邱琴月第一銀行丹鳳分行00000000000號帳
    戶，與附表肆之一編號五之「戶名邱琴月之第一銀行丹鳳分
    行存摺（ 帳號：00000000000）」復相符合。編號四部分
    ，有彰化銀行匯款申請書（同上警卷第19頁）可稽；且寅○○匯款之龔玉娟之第一商業銀行泰山分行 00000000000號帳
    戶，與附表肆之一編號六之「戶名龔玉娟之第一銀行泰山分
    行存摺（ 帳號：00000000000）」相符。編號五部分，有
    94 年11月10、11、14、15日彰化銀行、復華銀行5紙匯款回
    條（同上警卷第23-27頁）可稽；且其中未○○匯62030元至
    戶名吳淑芬之雙溪郵局00000000000000號帳戶，與附表肆之
    一編號一之「戶名吳淑芬之雙溪郵局郵政存簿儲金簿（局號
    ：0000000、帳號：0000000）」符合；另未○○匯款至戶名
    郭文富之000000000000號帳戶部分，與附表肆之一編號二三
    之「中國信託金融卡（金融卡帳號：000000000000）」符合
    。編號六部分，有彰化銀行匯款申請書（同上警卷第42頁
    ）可稽；且辰○○匯款之陳建志之台北富邦銀行新莊分行00
    0000000000號帳戶，與附表肆之一編號九之「戶名陳建志之
    臺北富邦商業銀行新莊分行（帳號：000000000000）」符合
    。編號七部分，有郵政國內匯款收據、匯款通知單（同上
    警卷第49、 51頁）可稽；且其中庚○○匯款72000元到戶名
    施奕志之合作金庫0000000000000 號帳戶，與附表肆之一編
    號八之「戶名施奕志之合作金庫銀行臺大分行活期儲蓄存款
    存摺（帳號：0000000000000）」符合；另匯57000元到戶名
    吳淑芬之雙溪郵局00000000000000號帳戶，與附表肆之一編
    號一之「戶名吳淑芬之雙溪郵局郵政存簿儲金簿（局號：00
    00000、帳號：0000000）」符合。編號八部分，有彰化銀
    行匯款回條聯、上海商業儲蓄銀行匯出匯款申請書（同上警
    卷第69、70、71頁）可稽； 且其中己○○匯款62000元至戶
    名張鎰鵬之國泰世華銀行三重分行000000000000號帳戶，與
    附表肆之三編號五之「國泰世華銀行金融卡（帳號：000000
    000000）」 符合；另匯款5萬元、112500元至戶名吳正賢台
    北國際商業銀行龍江分行0000000000000 號帳戶，與附表肆
    之一編號二十之「臺北國際商業銀行金融卡（卡號：000000
    0000000）」符合； 又匯10萬元至戶名陳建志台北國際商業
    銀行新莊分行0000000000000 號帳戶，與附表肆之一編號十
    八之「臺北國際商業銀行金融卡（卡號：0000000000000 ）
    」符合。編號九部分，有彰化銀行匯款申請書、沈政峰郵
    局交易明細表（第79頁下方、80頁）可稽；且其中甲○○匯
    款之龔玉娟之第一商業銀行泰山分行00000000000 號帳戶，
    與附表肆之一編號六之「戶名龔玉娟之第一銀行泰山分行存
    摺（帳號：00000000000）」 符合；另其匯款之沈政峰之陽
    明山郵局00000000000000號帳戶，與本案附表肆之一編號四
    之「戶名沈政鋒之陽明山存簿儲金簿（ 局號：0000000、帳
    號：0000000）」 符合。編號十部分，有華南商業銀行匯
    款申請書（第83- 84頁）可稽；且丑○○匯款到戶名施奕志
    之合作金庫0000000000000 號帳戶，與附表肆之一編號八之
    「戶名施奕志之合作金庫銀行臺大分行活期儲蓄存款存摺（
    帳號：0000000000000）」符合。 編號十一部分，有台北
    富邦銀行匯款委託書（同上警卷第86頁）可稽；且辛○○匯
    款之龔玉娟之第一商業銀行泰山分行 00000000000號帳戶，
    與附表肆之一編號六之「戶名龔玉娟之第一銀行泰山分行存
    摺（帳號：00000000000）」 符合。足見被害人乙○○等人
    指述遭人詐騙之情屬實。(三)被告申○○坦稱有詐欺，並稱伊
    只是聽丙○○的話去領錢，而且只有領幾次而已等語。而證
    人即共同被告黃鈺珊於偵查中亦具結證稱：被告申○○有參
    與提領他人帳戶存款的工作，有拿他人的提款卡去領錢等語
    。另被告丙○○於警詢時亦供稱：伊不常叫被告申○○提領
    人頭帳戶內的現金，一個月只有一、兩次，伊有叫申○○拿
    人頭帳戶的提款卡去領錢或試卡等語，復於偵查中具結證稱
    ：被告申○○有持不認識之人的提款卡提領不認識人之存款
    ，她是聽伊指示，那提款卡不是伊所有的，申○○亦知悉其
    所提領之錢是持不認識之人之提款卡提領不認識之人的存款
    等語。即被告申○○於偵查中亦供稱：伊從九十四年四、五
    月間起才知道丙○○幫犯罪集團領錢，伊從十一月至查獲止
    ，每次約領二、三萬元，最多曾領十萬元，伊知道所領的錢
    是詐騙集團騙被害人的錢等語，足見被告申○○確有參與持
    他人之金融卡測試金融卡及實際提領被害人匯入之款項多次
    之事實。此外，並有附表肆之一、肆之三所示之物扣押，及
    自被告丙○○駕駛車號碼一四０一－ＭＺ號自小客車上扣得
    領取款項二十四萬四千五百元可資佐參。綜上，本件事證明
    確，被告申○○犯行洵堪認定，應予依法論科。被害人子○○、乙○○、壬○○、巳○○、寅○○、未○○、辰○○、
    庚○○、己○○、甲○○、丑○○、辛○○等人於警詢之指
    述、同案被告丙○○於警詢時之供述，未經當事人、辯護人
    於言詞辯論終結前聲明異議，視為同意作為證據，且各該被
    害人係就一己被害事實而為陳述，復於警詢時提出相關匯款
    單據為憑，丙○○與申○○為男女朋友關係，亦經渠等供述
    在卷，而上開多人於警詢之陳述又無不當取供之情形，本院
    認為適當，認均得為證據，依刑事訴訟法第159條之5規定，
    具有證據能力。又黃鈺珊於偵查中、丙○○偵查中之上開證
    述，亦無不當取供之情形，並無顯有不可信之情況，依刑事
    訴訟法第159條之1第2項規定，得為證據，具有證據能力。
二、查我國刑法業以中華民國九十四年二月二日總統華總一義字
    第09400014901號令修正公布第1～3、5、10、11、15、16、
    19、25～27、第四章章名、28～31、33～38、40～42、46、
    47、49、51、55、57～59、61～65、67、68、74～80、83～
    90、91-1、93、96、98、99、157、182、220、2 22、225、
    229-1、231、231-1、296-1、297、315-1、315-2、316、34
    1、343條條文；增訂第40-1、75-1條條文；刪除第56、81、
    94、97、267、322、327、331、340、345、350條條文 ；並
    自九十五年七月一日施行。被告行為後，其應適用之相關法
    律已有變更，茲就與本案適用有關之條文，比較說明如下：
  (一)按刑法第二條第一項所稱之法律，係指刑罰所依存的整體法
    律狀態，故法律有變更應指足以影響行為的可罰性與法律效
    果的法令因修正或廢止而有所變更而言。所以刑法法律變更
    概念，應界定在法律規定的改變，足以影響刑罰權判斷者而
    言，刑法總則的變更，自然會影響到個別犯罪的成立，乃至
    於法律效果的結構，自屬法律變更，應為新舊法之比較。而
    刑法修正之後，原屬連續犯之數個犯罪行為，依新法應數罪
    併罰，比較修正前之規定，可依裁判上一罪論處，顯然修正
    前之規定有利於被告，如仍依修正後之規定，對於被告極為
    不利，從而，解釋上對於刑法第二條之解釋，應包括此種影
    響罪刑加重之規定。本件被告雖經檢察官以常業詐欺罪起訴
    ，但經本院審理結果認定被告所為不構成常業詐欺罪，只構
    成連續普通詐欺罪，因其得處徒刑之範圍乃依普通詐欺罪之
    本刑得加重至二分之一而已，顯然比依新刑法規定，應將多
    次普通詐欺罪分論併罰之結果為輕，依裁判時之新法第二條
    第一項比較之結果，以修正前刑法較有利於被告，應依修正
    前刑法第五十六條規定，以連續普通詐欺罪論處。
  (二)法定刑中罰金刑部分：
    刑法第三十三條第五款業經修正公布，修正後刑法第三十三
    條第五款規定「罰金：新臺幣一千元以上，以百元計算之」
    ，與修正前刑法第三十三條第五款規定「罰金：（銀元）一
    元以上」不同。比較新舊法結果，以修正前即行為時法較有
    利於被告，故依刑法第二條第一項前段規定，本案關於刑法
    第三百三十九條第一項之法定刑罰金部分，自應適用行為時
    之法律即修正前刑法第三十三條第五款規定決定其罰金部分
    之法定刑。
  (三)法定刑中罰金刑提高標準之新舊法適用：
    被告行為後，刑法施行法第一條之一於九十五年六月十四日
    經以華總一義字第09500085181 號令修正公布增訂。修正增
    訂之刑法施行法第一條之一規定「中華民國九十四年一月七
    日刑法修正施行後（按指九十五年七月一日），刑法分則編
    所定罰金之貨幣單位為新台幣。九十四年一月七日刑法修正
    時，刑法分則編未修正之條文定有罰金刑者，自九十四年一
    月七日刑法修正施行後，就其所定數額提高為三十倍。但七
    十二年六月二十六日到九十四年一月七日新增或修正之條文
    ，就其所定數額提高為三倍」。而本件被告所犯刑法第三百
    三十九條第一項普通詐欺罪之法定刑有罰金刑（銀元一千元
    以下），且為刑法分則編未修正之條文而定有罰金刑者；於
    刑法施行法第一條之一修正增訂前，其貨幣單位為銀元，罰
    金刑之提高標準應適用罰金罰鍰提高標準條例第一條之規定
    「依法律應處罰金、罰鍰者，就其原定數額得提高為二倍至
    十倍。」而再依現行法規所定貨幣單位折算新臺幣條例第二
    條規定「現行法規所定金額之貨幣單位為圓、銀元或元者，
    以新臺幣元之三倍折算之。」如換算為新台幣，則刑法第三
    百三十九條第一項法定刑罰金刑部分，應為罰金新台幣三萬
    元以下（1000元乘10乘3）。 如適用刑法施行法第一條之一
    規定提高30倍，亦為新台幣三萬元以下（1000元乘30）。比
    較新舊法適用之結果，其關於法定刑為罰金部分之提高標準
    ，新舊法均無不利之情形，故依刑法第二條第一項前段規定
    ，本案關於刑法第三百三十九條第一項之法定刑罰金提高標
    準部分，自應適用行為時之法律即罰金罰鍰提高標準條例第
    一條及現行法規所定貨幣單位折算新臺幣條例第二條之規定
    。
三、按刑法上所謂常業犯，指反覆以同種類行為為目的之社會活
    動之職業性犯罪而言，至於犯罪所得之多寡，是否恃此犯罪
    為唯一之謀生職業，則非所問。查被告申○○僅偶爾依被告
    丙○○請求幫忙提領款項，次數較少，亦未從該不法集團取
    得代價，即便其生活所須之費用均由被告丙○○支付，亦無
    由以之認定其即為常業犯。是核被告申○○所為，係犯刑法
    第三百三十九條第一項之普通詐欺罪；公訴人認被告申○○
    係犯刑法第三百四十條常業詐欺罪，尚有誤會，起訴法條應
    予變更。被告申○○就其所犯普通詐欺犯行與被告丙○○、
    丁○○及該集團成員間，有犯意聯絡及行為分擔，為共同正
    犯。再被告申○○多次普通詐欺取財犯行，均係時間緊接，
    且所犯基本構成要件相同，顯係基於概括之犯意反覆所為，
    為連續犯，應依刑法第五十六條以一罪論，並加重其刑。被
    告申○○就附表伍編號一、二、三、四、五、六、七、八、
    九、十、十一所示犯行部分，雖未據起訴，然此部分與經起
    訴部分間，本院認有連續犯之裁判上一罪關係，為起訴效力
    所及，本院自得併予審理。
四、原審認被告申○○犯罪事證明確，予以論罪科刑，固非無見
    ，惟：1.原判決對於檢察官併案而為起訴效力所及之如附表
    伍編號一、二、三、四、五、六、七、八、九、十、十一所
    示犯行部分，未及併予審理，尚有未洽；2.不能證明被告申
    ○○有為附表壹編號二部分所示對被害人庚○○詐欺之犯行
    ，原判決併認被告申○○有此部分之行為，亦有未合。被告
    上訴意旨請求從輕量刑，意謂原審量刑過重，指摘原判決不
    當，雖無理由，惟原判決既有前述可議之處，即屬無可維持
    ，自應由本院將原判決關於被告申○○詐欺取財部分撤銷改
    判。爰審酌被告申○○犯罪之動機、目的、手段、其行為時
    未屆成年，因與共同被告丙○○為男、女朋友關係，偶有依
    被告丙○○請求幫忙提領款項，次數較少，亦未從該不法集
    團取得代價，就本件犯行並非居於主導地位，惡行尚非至重
    ，並衡酌其未婚生有二子，有兒童健康手冊、出生證明書、
    照片等在卷可參，短時間服刑尚可託親友照顧，若刑期過長
    ，將影響幼兒心智發展及與母親之親子互動，及被告犯後態
    度尚佳等一切情狀，量處如主文第二項所示之刑，以示懲儆
    。扣案如附表肆之一、肆之三所示之物，係被告申○○與共
    同被告丙○○、丁○○及其他共犯犯罪所用之物，且為共犯
    丙○○與詐欺集團成員等人所有，業據丙○○供述在卷，爰
    依刑法第三十八條第一項第二款規定諭知沒收。至附表肆之
    二之物與被告申○○之詐欺行為無關；另共同被告丙○○持
    用之諾基亞牌手機一支（門號：0000000000號）、申○○持
    用之諾基亞牌手機一支（門號：0000000000號）等物並非用
    以供本件詐欺犯行之用，業據被告申○○與共同被告丙○○
    等人供明；而另扣案郵政國內匯款執據一張係匯款予被告丙○○之用，亦與本件犯行無涉，業據被告丙○○、申○○供
    明，且非違禁物，自無從為沒收之諭知。再，扣案現金部分
    應係被害人匯款領得款項，尚非被告等人或共犯所有，無從
    為沒收之諭知，附此敘明。
五、不另為無罪諭知部分：
    公訴意旨另以：被告申○○與同案被告丙○○、丁○○等人
    及該犯罪集團利用打電話告知中獎及利用報紙刊登專辦銀行
    貸款廣告之方式，使被害人庚○○、午○○、庚○○陷於錯
    誤，而匯款至指定之帳戶內（詳如附表壹編號二、附表參編
    號一、二），因認被告申○○（丙○○、丁○○常業詐欺部
    分因撤回上訴已經確定）此部份亦涉有常業詐欺罪嫌云云。
    經查：上開附表參編號一、二所示被害人午○○、庚○○遭
    詐騙及匯款之時間，分別係在九十四年十一月十六日及九十
    四年十二月二十一日至十二月二十八日間，而被告申○○及
    同案被告丙○○、丁○○等人於九十四年十一月十五日為警
    查獲，並經檢察官向原審法院聲請羈押，經原審法院於九十
    四年十一月十六日以九十四年度聲羈字第一五０六號羈押被
    告。其中同案被告丙○○、丁○○在原審持續羈押中，上訴
    本院後於95年4月25 日撤回上訴經送執行，均未曾釋放，有
    原審法院九十四年度聲羈字第一五０六號案卷及本院卷可稽
    ；另被告申○○於九十五年一月二十六日始因具保釋放，有
    臺灣臺中看守通知書一份可憑。是被告申○○與同案被告丙○○、丁○○於九十四年十一月十六日至十二月二十八日間
    已遭警方查獲並予羈押，渠等顯不可能參與附表參編號一、
    二之犯行。次查，附表壹編號二所示被害人庚○○遭詐欺集
    團詐欺後，匯款至蔡世民、蔡杰成帳戶，然經核對附表肆所
    載扣押之儲金簿、存摺、金融卡、印章、身分證、帳冊等物
    ，並無蔡世民、蔡杰成名義之資料，縱認庚○○確遭人詐騙
    ，惟依現有證據觀之，尚難認庚○○此部分匯入蔡世民、蔡
    杰成帳戶之被詐欺事實，係被告申○○與同案被告丙○○、
    丁○○等共同所為（至如附表伍編號七所示庚○○另次接獲
    詐欺電話遭詐騙而匯款至施奕志、吳淑芬帳戶之行為，與被
    告申○○、同案被告丙○○、丁○○使用之帳戶有關，係渠
    等所為，係屬另一事）。此外，復查無積極證據可證被告申
    ○○確有參與此部分犯行，惟因被告此部分若成立犯罪，則
    與前開有罪部分間，有連續犯之裁判上一罪關係，爰不另為
    無罪之諭知，附此敘明。
乙、無罪部分（被告丙○○、丁○○、申○○被訴恐嚇取財罪嫌
    部分）：
    公訴意旨以：被告申○○、丙○○、丁○○等人有附表貳所
    示對被害人卯○○、戊○○恐嚇取財之行為（詳如附表貳編
    號編號一、二所示），因認被告申○○、丙○○、丁○○此
    部份亦涉有刑法第三百四十六條第一項恐嚇取財罪嫌。公訴
    人認被告申○○、丙○○、丁○○涉有此部分犯行，無非以
    此部分事實業據被害人卯○○、戊○○指述在卷，並有相關
    匯款資料在卷可稽，復有如附表肆所示之物扣押可證。然訊
    據被告申○○、丙○○、丁○○等人均否認有此部分恐嚇取
    財之犯行。經查：被害人卯○○、戊○○遭歹徒恐嚇取財後
    ，分別將款項匯入歹徒所指定之莊兆民三重忠孝路郵局局號
    0000000、帳號0000000號帳戶，此固有渠等
    所提出之郵政國內匯款單影本在卷可參。然稽之扣押如附表
    肆之一、之二、之三所示之扣押物品，無一顯示有莊兆民上
    開帳戶資料，此外復查無其他積極證據足以證明被告三人有
    公訴人所指之此部分犯行，不能證明被告等三人犯有恐嚇取
    財罪。原審未查，遽對被告三人論罪科刑，自有未當；被告
    三人上訴否認有此部分犯行，指摘原判決不當，為有理由，
    自應由本院將原判決關於被告三人被訴恐嚇取財部分撤銷，
    並以不能證明被告等三人犯罪，而為被告等三人無罪之諭知
    。
丙、部分併案退回部分（併案其中一部分已經本院併予審理，如
    前述）：
    台灣台中地方法院檢察署95年度偵字第8521號《含同署95年
    度偵字第4617號、台中市警察局第一分局案號：中分一刑字
    第0950000978號》）部分併案意旨另以：(一)被告丙○○、丁○○另有附表伍所示常業詐欺、恐嚇取財犯行（其中編號十
    三、十四號為恐嚇取財犯行）。(二)被告申○○另有附表伍編
    號一之一、三之一、五之一、七之一、八之一、九之一、十
    之一、十二號所示之常業詐欺犯行，及附表伍編號十三、十
    四號所示恐嚇取財犯行。經查：
  (一)附表伍編號十三、十四號所示恐嚇取財犯行，因被告等三人
    被訴如附表貳所示恐嚇取財犯行部分，業經本院判決無罪，
    此部分本院自屬無從併案審理，應退回原地檢署由檢察官依
    法為妥適之處理。
  (二)被告丙○○、丁○○被訴常業詐欺部分，經原審判處罪刑後
    ，被告丙○○、丁○○雖提起上訴，然嗣撤回此部分之上訴
    ，被告丙○○、丁○○二人常業詐欺犯行業已確定，故而併
    案意旨關於常業詐欺部分，本院自屬無從併案審理，亦應退
    回原地檢署由檢察官另行依法處理。
  (三)併案意旨關於被告申○○如附表伍編號一之一、三之一、五
    之一、七之一、八之一、九之一、十之一、十二號所示之常
    業詐欺犯行部分：查：(1)附表伍編號一之一之被害人乙○○
    於警詢時固稱遭人詐欺尚匯款多次（合編號一、一之一，共
    匯款10餘次，共計匯款300萬餘元 ），然被害人乙○○又稱
    其餘匯款單均被撕毀，其既未能提出匯款資料，尚難僅憑被
    害人乙○○之指述遽入人罪。(2)附表伍編號三之一之被害人
    巳○○於警詢時稱其遭詐欺，尚分別於 94年11月7日到第
    一商業銀行延吉分行臨櫃匯款2次，第1次匯款15000元、第2
    次匯款20000元，都是匯入劉人豪00000000000號帳戶；同
    年11月底到第一商業銀行延吉分行臨櫃匯款5萬元（ 詳細日
    期及匯款帳號記不清楚）。被害人巳○○上開所指固據提出
    第一商業銀行存款存根聯一紙為憑，然對照附表肆之一、之
    二、之三所示之扣押物品，無一顯示有劉人豪之上開帳戶資
    料。(3)附表伍編號五之一之被害人未○○遭人詐騙，而匯款
    至周耀濱、陳金柱、黃淑文、王孝偉帳戶，固據提出復華銀
    行匯款回條、彰化銀行匯款回條聯多紙為憑，然對照附表肆
    之一、之二、之三所示之扣押物品，無一顯示有周耀濱、陳
    金柱、黃淑文、王孝偉帳戶資料。(4)附表伍編號七之一之被
    害人庚○○遭人詐騙，而匯款至陳俊傑、蔡世民、蔡杰成、
    解碧玉、張哲叡、陳德詮、吳政達帳戶，固據提出郵政跨行
    匯款申請書、華南商業銀行匯款回條聯、郵政國內匯款執據
    、華南商業銀行全行通收存款憑條副根、萬泰商業銀行存款
    憑條等為憑；然對照附表肆之一、之二、之三所示之扣押物
    品，無一顯示有上開帳戶資料。(5)附表伍編號八之一之被害
    人己○○另匯款62000元至對方指定帳戶（彰化銀行00000
    00000000000號帳戶，3萬元。上海銀行0000000000000000
    號帳戶，3萬元。郵局0000000000000000，2千元）、固據
    提出自動櫃員機交易明細表等為憑；然對照附表肆之一、之
    二、之三所示之扣押物品，無一顯示有上開帳戶資料。(6)附
    表伍編號九之一之被害人甲○○稱其另有多次匯款，若包含
    編號九部分，前後匯入三、四十萬元，然其又稱匯款單均撕
    毀等語，其既未能提出匯款資料，尚難僅憑被害人之指述遽
    入人罪。(7)附表伍編號十之一之被害人丑○○稱其又在11月
    11 日匯4萬元至對方指定帳戶（詳細帳號已忘記），然其既
    未能提出匯款資料，尚難僅憑被害人之指述遽入人罪。(8)附
    表伍編號十二部份，與經起訴之附表參編號一事實相同。此
    外，復查無其他積極明確之證據足以認定被告申○○有移送
    併辦意旨所指之此部分犯行，與起訴論罪科刑部分即無何連
    續犯裁判上一罪（移送併案意旨認係常業犯實質上一罪關係
    ），自屬無從併案審理，應退回原地檢署由檢察官另行依法
    處理。
據上論結，應依刑事訴訟法第三百六十九條第一項前段、第三百
六十四條、第二百九十九條第一項前段、第三百條、第三百零一
條第一項，刑法第二條第一項前段、第二十八條、（修正前）第
五十六條、第三百三十九條第一項、第三十八條第一項第二款，
罰金罰鍰提高標準條例第一條前段，現行法規所定貨幣單位折算
新臺幣條例第二條，判決如主文。
本案經檢察官癸○○到庭執行職務。
中    華    民    國    95    年    7     月    13    日
            刑事第四庭  審判長法  官  洪  耀  宗
                              法  官  劉  登  俊
                              法  官  江  德  千
上列正本證明與原本無異。
被告申○○部分：檢察官得上訴，被告不得上訴。
被告丙○○、丁○○部分：檢察官、被告均不得上訴。
如不服本判決應於收受送達後十日內向本院提出上訴書狀，其未
敘述上訴之理由者並得於提起上訴後十日內向本院補提理由書（
均須按他造當事人之人數附繕本）。
                              書記官  吳  麗  琴
中    華    民    國    95    年     7    月    14     日
【附錄論罪科刑法條】
刑法第三百三十九條第一項：
意圖為自己或第三人不法之所有，以詐術使人將本人或第三人之
物交付者，處五年以下有期徒刑、拘役或科或併科一千元以下罰
金。
【附表壹】：
┌─┬──────────────────────────────────┐
│一│子○○於九十四年十一月四日某時，接獲姓名年籍不詳之成年女子撥打其行動│
│  │電話，該女子向子○○佯稱：「要做市場調查，給你一組號碼『ＳＰ３０９１│
│  │１』，可參加抽獎活動」；九十四年十一月十一日上午九時許，復有另一名姓│
│  │名年籍不詳之成年女子撥打電話與子○○聯繫，向子○○佯稱：「你抽中了我│
│  │們公司『新豪國際金融機構』的三獎，可獲得港幣三十萬元，須認購我們公司│
│  │的基金，才能領出該獎項」，之後，又有一姓名年籍不詳自稱「律師」之成年│
│  │男子以電話與子○○聯繫，向子○○佯稱：「要你快匯款過去，否則我回香港│
│  │，獎金就要帶回去了」，子○○信以為真，而陷於錯誤，於九十四年十一月十│
│  │一日上午十二時許，至臺南區中小企業銀行鹽水分行填寫匯款申請書，將一萬│
│  │二千元匯入戶名吳淑芬之局號0000000、帳號0000000號帳戶內│
│  │。嗣經警方於九十四年十一月十五日上午十一時許，經丙○○、丁○○同意搜│
│  │索，在桃園縣中壢市○○○路○段文化新村十九號前之車號一四０一－ＭＺ號│
│  │自小客車上，扣得上揭戶名吳淑芬之郵政存簿儲金簿一本、金融卡一張及印章│
│  │一枚，而循線查悉上情。                                              │
├─┼──────────────────────────────────┤
│二│庚○○於九十四年十一月九日某時，接獲一名自稱「謝小姐」之成年女子之電│
│  │話，該女子向庚○○佯稱：「你抽中了我們公司的三獎，可獲得八十八萬元，│
│  │須先匯入一萬七千六百元做為法院公證費用，才能領出該獎項」，庚○○信以│
│  │為真，而陷於錯誤，先後於(1)同日上午十時二十八分許，至中壢大崙郵局填寫│
│  │匯款單，將一萬七千元匯入戶名蔡世民之郵局局號0000000、帳號０四│
│  │九八０四五號帳戶內；(2)同日上午十二時五十七分許，至太平宜欣郵局填寫匯│
│  │款單，將三萬六千元匯入戶名蔡杰成之郵局局號0000000、帳號０一三│
│  │九八三三帳戶內。復有一名自稱「王主任」之成年男子於同年十一月二十四日│
│  │某時以電話向庚○○詐稱：「你是中了港幣八十八萬元，不是新臺幣八十八萬│
│  │元，須再匯入差額新臺幣四萬六千元」，庚○○陷於錯誤，於同日下午二時三│
│  │十一分許，至太平宜欣郵局填寫匯款單，將一萬元匯入戶名蔡杰成之上揭郵局│
│  │帳戶內。總計匯款六萬三千元。                                        │
└─┴──────────────────────────────────┘
【附表貳】：
┌─┬──────────────────────────────────┐
│一│卯○○於九十四年八月三十一日下午二時許，在家中接獲不詳姓名年籍之自稱│
│  │「張先生」之成年男子之電話，該男子向卯○○恫稱稱：「你女兒幫朋友當保│
│  │人，因她朋友不還地下錢莊錢，只好押走你女兒，你女兒現在在我們手上，要│
│  │你匯一萬元，否則要將你女兒賣到色情場所賣淫，你女兒才能平安」等語，而│
│  │該通電話中尚能聽見有一女子在旁哭泣，叫其救她之聲音，該自稱「張先生」│
│  │之男子復向卯○○詢問其行動電話號碼，並於十分鐘後，撥打卯○○之行動電│
│  │話，再次向卯○○恫稱：「要你馬上籌錢匯款，不然即要把你女兒賣到色情場│
│  │所賣掉」等語下場即自行負責，你兒子已被打的頭破血流」等語，致卯○○心│
│  │生畏懼，偕同其妻陳張麗華至雲林縣土庫郵局填寫匯款單，於同日下午四時五│
│  │十三分許，將一十萬元匯入戶名莊兆民之三重忠孝路郵局局號0000000│
│  │、帳號0000000號帳戶內。匯款後，該自稱「張先生」之成年男子復以│
│  │電話向卯○○恫稱：「要你再匯入利息錢八萬元，你女兒才能平安」等語，致│
│  │卯○○心生畏懼，卯○○及其妻陳張麗華即復於同日下午四時五十幾分許，將│
│  │八萬元匯入指定帳戶內。總計匯入十八萬元。                            │
├─┼──────────────────────────────────┤
│二│戊○○於九十四年九月十二日下午四時十分許，接獲不詳姓名年籍自稱「小高│
│  │」之成年男子撥打其行動電話，該男子向戊○○恫稱：「你兒子幫朋友當保證│
│  │人，因他朋友不還地下錢莊錢，只好押走你兒子，你兒子現在在我們手上」等│
│  │語，而該通電話中尚能聽見有一男子被打而發出哀嚎之聲音，該自稱「小高」│
│  │之男子復向戊○○恫稱：「要你匯十萬元，你兒子才能平安」等語，致戊○○│
│  │心生畏懼，經與該男子討價還價後，於同日下午四時四十四分許，至臺南縣柳│
│  │營郵局填寫匯款單，將五萬元匯入戶名莊兆民之三重忠孝路郵局局號二四四一│
│  │０二四、帳號0000000號帳戶內。匯款後，復有一名自稱「大哥」之成│
│  │年男子以電話向戊○○恫稱：「沒匯十萬元過來，即要把你兒子打斷一隻手、│
│  │一隻腳」等語，致戊○○心生畏懼，撥打電話回家湊錢，方知其子安然無恙在│
│  │家。                                                                │
└─┴──────────────────────────────────┘
【附表參】：
┌─┬──────────────────────────────────┐
│一│午○○於九十四年十一月十六日某時，接獲一名自稱「游小姐」之成年女子之│
│  │電話，該女子向午○○佯稱：「你抽中了我們公司的頭獎，可獲得港幣五十五│
│  │萬元，須先匯入新臺幣五萬元做為法院公證費用，才能領出該獎項」，黃敏義│
│  │信以為真，而陷於錯誤，於同日上午九時五十三分許，至土城平和郵局填寫匯│
│  │款單，將五萬元匯入戶名徐秋文之郵局局號0000000、帳號０一三一六│
│  │二七號帳戶內。復有一自稱香港會計師之成年男子於同年十一月二十二日某時│
│  │，以電話向午○○詐稱：「還要匯入一筆海外保險費用」，午○○陷於錯誤，│
│  │於同年十一月二十四日上午十一時五十一分許，至土城學府郵局填寫匯款單，│
│  │將五萬三千一百元存入戶名徐秋文之上揭郵局帳戶內。而午○○又依上揭成年│
│  │男女指示，另匯款二十八萬元至渠等指定帳戶內。總計匯款三十八萬三千一百│
│  │元。                                                                │
├─┼──────────────────────────────────┤
│二│庚○○於九十四年十二月二十一日某時，見刊登於某報廣告欄上專辦銀行貸款│
│  │之廣告，因即需用錢而依報紙上所刊登之電話與自稱「張代書」之小姐聯繫，│
│  │該女子向庚○○佯稱：「你要貸款八十萬元，要先匯入手續費用六千零三十六│
│  │元」，庚○○信以為真，陷於錯誤，於同月二十二日上午十一時許，至臺灣土│
│  │地銀行鳳山分行填寫存款單，將六千零三十六元存入戶名陳俊傑帳號００三０│
│  │00000000號之臺灣土地銀行帳戶內。匯款後，該女子復向庚○○詐稱│
│  │：「還要匯入法院公證費用三萬四千六百元，且要設定帳戶須再匯入五萬八千│
│  │二百元」，庚○○陷於錯誤，先後於(1)同月二十二日下午二時許，至華南商業│
│  │銀行仁德分行填寫匯款單，將一萬七千六百元匯入戶名陳俊傑之上揭臺灣土地│
│  │銀行帳戶內；(2)同月二十六日上午十一時許，至臺灣中小企業銀行南崁分行填│
│  │寫存款單，將二萬七千元存入戶名陳俊傑帳號00000000000號之臺│
│  │灣中小企業銀行帳戶內；(3)同月二十六日下午三時許，至合作金庫銀行太平分│
│  │行填寫存款單，將一萬七千元存入戶名陳俊傑帳號000000000000│
│  │四號之合作金庫銀行帳戶內；(4)同月二十七日某時，至華南商業銀行鳳山分行│
│  │填寫存款單，將三萬一千二百元存入戶名解碧玉帳號00000000000│
│  │三號之華南商業銀行帳戶內，合計匯入九萬二千八百元。之後，該女子又向張│
│  │有忠佯稱：「因款項被國稅局查扣，須再匯四萬六千八百元」，庚○○陷於錯│
│  │誤，於同月二十八日某時，至萬泰商業銀行桃園分行填寫存款單，將四萬六千│
│  │八百元存入戶名張哲叡帳號000000000000號之萬泰商業銀行帳戶│
│  │內。總計匯款一十四萬五千六百三十六元。                              │
└─┴──────────────────────────────────┘
【附表肆】：
一、經警於九十四年十一月十五日上午十一時許，在桃園縣中壢
    市○○○路○段文化新村十九號前查獲丙○○、丁○○，經
    丙○○、丁○○同意搜索，在桃園縣中壢市○○○路○段文
    化新村十九號前之車號一四０一－ＭＺ號自小客車上查獲下
    列物品：
┌───┬─────────────┬───┬──────────────┐
│ 編號 │  扣  押  物  品  名  稱  │數  量│    備         註           │
├───┼─────────────┼───┼──────────────┤
│  一  │戶名吳淑芬之雙溪郵局郵政存│ 壹本 │經警於九十四年十一月十五日上│
│      │簿儲金簿                  │      │午十一時許，經丙○○、丁○○│
│      │（局號：0000000、  │      │同意搜索，在桃園縣中壢市中山│
│      │  帳號：0000000）  │      │東路三段文化新村十九號前之車│
│      │                          │      │號一四０一－ＭＺ號自小客車車│
│      │                          │      │上查獲。                    │
│      │                          │      │丙○○持有，供犯罪所用之物。│
├───┼─────────────┼───┼──────────────┤
│  二  │戶名邱亞君之中和泰和街郵局│ 壹本 │查獲過程同上。              │
│      │郵政存簿儲金簿            │      │丙○○持有，供犯罪所用之物。│
│      │（局號：0000000、  帳號： │      │                            │
│      │0000000）                 │      │                            │
├───┼─────────────┼───┼──────────────┤
│  三  │戶名吳昆宜之新莊新泰路郵局│ 壹本 │查獲過程同上。              │
│      │郵政存簿儲金簿            │      │丙○○持有，供犯罪所用之物。│
│      │（局號：0000000、  帳號： │      │                            │
│      │0000000）                 │      │                            │
├───┼─────────────┼───┼──────────────┤
│  四  │戶名沈政鋒之陽明山郵局郵政│ 壹本 │查獲過程同上。              │
│      │存簿儲金簿                │      │丙○○持有，供犯罪所用之物。│
│      │（局號：0000000、帳號：013│      │                            │
│      │7434）                    │      │                            │
├───┼─────────────┼───┼──────────────┤
│  五  │戶名邱琴月之第一銀行丹鳳分│ 壹本 │查獲過程同上。              │
│      │行存摺（帳號：00000000000 │      │丙○○持有，供犯罪所用之物。│
│      │）                        │      │                            │
├───┼─────────────┼───┼──────────────┤
│  六  │戶名龔玉娟之第一銀行泰山分│ 壹本 │查獲過程同上。              │
│      │行存摺（帳號：00000000000 │      │丙○○持有，供犯罪所用之物。│
│      │）                        │      │                            │
├───┼─────────────┼───┼──────────────┤
│  七  │戶名黃聖峰之第一銀行丹鳳分│ 壹本 │查獲過程同上。              │
│      │行存摺                    │      │丙○○持有，供犯罪所用之物。│
│      │（帳號：00000000000）     │      │                            │
├───┼─────────────┼───┼──────────────┤
│  八  │戶名施奕志之合作金庫銀行臺│ 壹本 │查獲過程同上。              │
│      │大分行活期儲蓄存款存摺    │      │丙○○持有，供犯罪所用之物。│
│      │（帳號：0000000000000）   │      │                            │
├───┼─────────────┼───┼──────────────┤
│  九  │戶名陳建志之臺北富邦商業銀│ 壹本 │查獲過程同上。              │
│      │行新莊分行                │      │丙○○持有，供犯罪所用之物。│
│      │（帳號：000000000000）    │      │                            │
├───┼─────────────┼───┼──────────────┤
│  十  │郵政儲金金融卡            │ 壹張 │查獲過程同上。              │
│      │（卡號：00000000000000）  │      │丙○○持有，供犯罪所用之物。│
├───┼─────────────┼───┼──────────────┤
│  十一│郵政儲金金融卡            │ 壹張 │查獲過程同上。              │
│      │（卡號：00000000000000）  │      │丙○○持有，供犯罪所用之物。│
├───┼─────────────┼───┼──────────────┤
│  十二│郵政儲金金融卡            │ 壹張 │查獲過程同上。              │
│      │（卡號：00000000000000）  │      │丙○○持有，供犯罪所用之物。│
├───┼─────────────┼───┼──────────────┤
│  十三│郵政儲金金融卡            │ 壹張 │查獲過程同上。              │
│      │（卡號：00000000000000）  │      │丙○○持有，供犯罪所用之物。│
├───┼─────────────┼───┼──────────────┤
│  十四│郵政儲金金融卡            │ 壹張 │查獲過程同上。              │
│      │（卡號：00000000000000）  │      │丙○○持有，供犯罪所用之物。│
├───┼─────────────┼───┼──────────────┤
│  十五│第一銀行金融卡            │ 壹張 │查獲過程同上。              │
│      │（卡號：0000000000042）   │      │丙○○持有，供犯罪所用之物。│
├───┼─────────────┼───┼──────────────┤
│  十六│第一銀行金融卡            │ 壹張 │查獲過程同上。              │
│      │（卡號：00000000000）     │      │丙○○持有，供犯罪所用之物。│
├───┼─────────────┼───┼──────────────┤
│  十七│第一銀行金融卡            │ 壹張 │查獲過程同上。              │
│      │（卡號：00000000000）     │      │丙○○持有，供犯罪所用之物。│
├───┼─────────────┼───┼──────────────┤
│  十八│臺北國際商業銀行金融卡    │ 壹張 │查獲過程同上。              │
│      │（卡號：0000000000000）   │      │丙○○持有，供犯罪所用之物。│
├───┼─────────────┼───┼──────────────┤
│  十九│臺北國際商業銀行金融卡    │ 壹張 │查獲過程同上。              │
│      │（卡號：000000000000000） │      │丙○○持有，供犯罪所用之物。│
├───┼─────────────┼───┼──────────────┤
│  二十│臺北國際商業銀行金融卡    │ 壹張 │查獲過程同上。              │
│      │（卡號：0000000000000）   │      │丙○○持有，供犯罪所用之物。│
├───┼─────────────┼───┼──────────────┤
│  二一│臺北國際商業銀行金融卡    │ 壹張 │查獲過程同上。              │
│      │（卡號：0000000000000）   │      │丙○○持有，供犯罪所用之物。│
├───┼─────────────┼───┼──────────────┤
│  二二│中國信託金融卡            │ 壹張 │查獲過程同上。              │
│      │（卡號：0000000000000000、│      │丙○○持有，供犯罪所用之物。│
│      │金融卡帳號：000000000000）│      │                            │
├───┼─────────────┼───┼──────────────┤
│  二三│中國信託金融卡            │ 壹張 │查獲過程同上。              │
│      │（卡號：0000000000000000、│      │丙○○持有，供犯罪所用之物。│
│      │金融卡帳號：000000000000）│      │                            │
├───┼─────────────┼───┼──────────────┤
│  二四│上海商業儲蓄銀行金融卡    │ 壹張 │查獲過程同上。              │
│      │（卡號：000000000000）    │      │丙○○持有，供犯罪所用之物。│
├───┼─────────────┼───┼──────────────┤
│  二五│臺北富邦銀行金融卡        │ 壹張 │查獲過程同上。              │
│      │（卡號：0000000000000000）│      │丙○○持有，供犯罪所用之物。│
├───┼─────────────┼───┼──────────────┤
│  二六│玉山銀行金融卡            │ 壹張 │查獲過程同上。              │
│      │（卡號：00000000000）     │      │丙○○持有，供犯罪所用之物。│
├───┼─────────────┼───┼──────────────┤
│  二七│合作金庫銀行金融卡        │ 壹張 │查獲過程同上。              │
│      │（卡號：0000000000000）   │      │丙○○持有，供犯罪所用之物。│
├───┼─────────────┼───┼──────────────┤
│  二八│國泰世華銀行金融卡        │ 壹張 │查獲過程同上。              │
│      │（帳號：000000000000）    │      │丙○○持有，供犯罪所用之物。│
├───┼─────────────┼───┼──────────────┤
│  二九│臺灣企銀金融卡            │ 壹張 │查獲過程同上。              │
│      │（卡號：00000000000）     │      │丙○○持有，供犯罪所用之物。│
├───┼─────────────┼───┼──────────────┤
│  三十│印章（陳鑫泰）            │ 壹枚 │查獲過程同上。              │
│      │                          │      │丙○○持有，供犯罪所用之物。│
├───┼─────────────┼───┼──────────────┤
│  三一│印章（吳淑芬）            │ 壹枚 │查獲過程同上。              │
│      │                          │      │丙○○持有，供犯罪所用之物。│
├───┼─────────────┼───┼──────────────┤
│  三二│諾基亞牌手機              │ 壹支 │查獲過程同上。              │
│      │（門號：0000000000）      │      │丙○○所有，供犯罪所用之物。│
├───┼─────────────┼───┼──────────────┤
│  三三│阿爾卡特牌手機            │ 壹支 │查獲過程同上。              │
│      │（門號：0000000000）      │      │丁○○所有，供犯罪所用之物。│
├───┼─────────────┼───┼──────────────┤
│  三四│帳冊                      │ 壹本 │查獲過程同上。              │
│      │                          │      │丙○○持有，供犯罪所用之物。│
├───┼─────────────┼───┼──────────────┤
│  三五│身分證影本（施奕志）      │ 壹張 │查獲過程同上。              │
│      │                          │      │丙○○持有，供犯罪所用之物。│
├───┼─────────────┼───┼──────────────┤
│  三六│身分證影本（邱亞君）      │ 壹張 │查獲過程同上。              │
│      │                          │      │丙○○持有，供犯罪所用之物。│
├───┼─────────────┼───┼──────────────┤
│  三七│身分證影本（吳昆宜）      │ 壹張 │查獲過程同上。              │
│      │                          │      │丙○○持有，供犯罪所用之物。│
├───┼─────────────┼───┼──────────────┤
│  三八│身分證正反面影本（邱琴月）│ 壹份 │查獲過程同上。              │
│      │                          │      │丙○○持有，供犯罪所用之物。│
├───┼─────────────┼───┼──────────────┤
│  三九│身分證影本（沈政鋒）      │ 壹張 │查獲過程同上。              │
│      │                          │      │丙○○持有，供犯罪所用之物。│
├───┼─────────────┼───┼──────────────┤
│  四十│身分證正反面影本（陳建志）│ 壹份 │查獲過程同上。              │
│      │                          │      │丙○○持有，供犯罪所用之物。│
└───┴─────────────┴───┴──────────────┘
二、經警於九十四年十一月十五日上午十二時十分許，持原審法
    院核發之搜索票，在桃園縣中壢市○○○路○段文化新村十
    九號三樓查獲張世元，並扣得下列物品：
┌───┬─────────────┬───┬──────────────┐
│ 編號 │  扣  押  物  品  名  稱  │數  量│    備         註           │
├───┼─────────────┼───┼──────────────┤
│  一  │第一銀行金融卡            │ 壹張 │警方於九十四年十一月十五日下│
│      │（卡號：00000000000）     │      │午二時許，持原審核發之搜索票│
│      │                          │      │，在桃園縣中壢市○○○路○段│
│      │                          │      │文化新村十九號三樓查獲。    │
│      │                          │      │張世元持有，供犯罪所用之物。│
├───┼─────────────┼───┼──────────────┤
│  二  │帳冊                      │ 貳本 │查獲過程同上。              │
│      │                          │      │張世元持有，供犯罪所用之物。│
└───┴─────────────┴───┴──────────────┘
三、經警於九十四年十一月十五日下午二時分許，持原審法院核
    發之搜索票，在桃園縣中壢市○○路○段二八０號三樓查獲
    申○  ○，並扣得下列物品：
┌───┬─────────────┬───┬──────────────┐
│ 編號 │  扣  押  物  品  名  稱  │數  量│    備         註           │
├───┼─────────────┼───┼──────────────┤
│  一  │印章（花正俊）            │ 壹枚 │警方於九十四年十一月十五日上│
│      │                          │      │午十二時二十分許，持原審核發│
│      │                          │      │之搜索票，在桃園縣中壢市興仁│
│      │                          │      │路二段二八０號三樓查獲。    │
│      │                          │      │申○○持有，供犯罪所用之物。│
├───┼─────────────┼───┼──────────────┤
│  二  │國益實業信封              │ 壹個 │查獲過程同上。              │
│      │                          │      │申○○持有，供犯罪所用之物。│
├───┼─────────────┼───┼──────────────┤
│  三  │塑膠分裝盒                │ 壹個 │查獲過程同上。              │
│      │（上貼寫有正、昌、大、地、│      │申○○持有，供犯罪所用之物。│
│      │魚、寶、剛之標籤紙）      │      │                            │
├───┼─────────────┼───┼──────────────┤
│  四  │臺北國際商業銀行金融卡    │ 壹張 │查獲過程同上。              │
│      │（卡號：0000000000000）   │      │申○○持有，供犯罪所用之物。│
├───┼─────────────┼───┼──────────────┤
│  五  │國泰世華銀行金融卡        │ 壹張 │查獲過程同上。              │
│      │（帳號：000000000000）    │      │申○○持有，供犯罪所用之物。│
├───┼─────────────┼───┼──────────────┤
│  六  │臺北國際商業銀行金融卡    │ 壹張 │查獲過程同上。              │
│      │（卡號：0000000000000）   │      │申○○持有，供犯罪所用之物。│
└───┴─────────────┴───┴──────────────┘
【附表伍】
┌─┬──────────────────────────────────┐
│一│乙○○於於94年11月3日某時， 接獲一名成年男子之電話，該男子向乙○○佯│
│  │稱：「要加入我們公司會員才可以領獎金，你要再匯款至指定帳戶內」，白春│
│  │美復先後於94年11月3日12時10分、11月7日12時46分，分別將13萬元、13萬元│
│  │匯入戶名龔玉娟之第一商業銀行泰山分行00000000000號帳戶內。           │
├─┼──────────────────────────────────┤
│一│乙○○於94年10月某時，接獲一名成年男子之電話，該男子向乙○○佯稱：「│
│││你抽中了我們公司的二獎，可獲得120萬元，須先匯入67000元認養愛心慈善，│
│一│才能領出該獎項」，乙○○信以為真，而陷於錯誤，先於94年10月間某日依其│
│  │指示匯67000元到該男子指定帳戶內。又乙○○尚匯款多次（ 合編號一、一之│
│  │一，共匯款10餘次，共計匯款300萬餘元。但其餘匯款單均被乙○○撕毀）。 │
├─┼──────────────────────────────────┤
│二│壬○○於94年11月初某時，接獲一名成年女子之電話，該女子向壬○○佯稱：│
│  │「你抽中120 萬元，可在我們公司舉行頒獎活動時到現場去領獎」，壬○○表│
│  │示沒空，再過幾天有一名自稱主任之成年男子打電話表示：「你抽到的獎項有│
│  │保留，有另外的領獎方式，但是因為我們公司的抽獎是由香港廠商贊助，你必│
│  │須要捐款62000元，就能領出該獎項」，壬○○信以為真，於94年11月4日向公│
│  │司老闆預支薪水62000 元，請公司會計到台灣中小企業銀行九如分行臨櫃匯款│
│  │62000元（匯款時間94年11月4日12時19分），匯入對方所指定戶名龔玉娟之第│
│  │一商業銀行泰山分行00000000000號帳戶內。                             │
├─┼──────────────────────────────────┤
│三│巳○○於94年11月初某時，接獲一名成年女子之電話，該女子向巳○○佯稱：│
│  │「你前幾日所做電話問卷調查，抽中200 萬元，可在我們公司舉行頒獎活動時│
│  │到現場去領獎」，巳○○表示沒空，再過幾天再接到該名成年女子打電話表示│
│  │「你抽到的獎項有保留，有另外的領獎方式，但是因為我們公司的抽獎是由香│
│  │港廠商贊助，你不是香港人，所以必須要辦理『海外金融管理』，費用是7200│
│  │0 元，我們公司就能把錢匯給你」，巳○○稱沒有那麼多錢，之後就有一個自│
│  │稱主任的成年人打電話表示願意幫巳○○出一半的錢，巳○○信以為真，而陷│
│  │於錯誤，於同年11月14日到安泰商業銀行松山分行臨櫃匯款36100 元到邱琴月│
│  │第一銀行丹鳳分行00000000000號帳戶內。                               │
├─┼──────────────────────────────────┤
│三│巳○○尚分別於(1)94年11月7日到第一商業銀行延吉分行臨櫃匯款 2次，第1次│
│││匯款15000元、第2次匯款20000元，都是匯入劉人豪00000000000號帳戶；(2)同│
│一│年11月底到第一商業銀行延吉分行臨櫃匯款5萬元（ 詳細日期及匯款帳號記不│
│  │清楚）。                                                            │
├─┼──────────────────────────────────┤
│四│寅○○於94年10月底某時，接獲一名成年男子之電話，該男子向寅○○佯稱：│
│  │「你前幾日所做電話問卷調查，抽中港幣30萬元（約新台幣90萬元），可在我│
│  │們公司舉行頒獎活動時到現場去領獎」，寅○○沒空到現場領獎，該名男子表│
│  │示「你抽到的獎項可保留半個月」，再過幾天，該名男子再度打電話表示需先│
│  │匯入85000元律師見證費及稅款， 寅○○表示沒那麼多錢，該名男子就要求陳│
│  │坤和有多少就先匯多少， 寅○○信以為真，而陷於錯誤，於94年11月9日14時│
│  │17分匯款12000元至對方所指定戶名龔玉娟之第一商業銀行泰山分行000000000│
│  │04號帳戶內。                                                        │
├─┼──────────────────────────────────┤
│五│未○○於94年11月9日，接獲一名成年女子之電話，該女子向未○○佯稱：「 │
│  │你抽中我們公司展覽獎金 120萬元，須加入會員才有資格領取獎金」，未○○│
│  │信以為真，而陷於錯誤，匯款後又說要繳交稅金才能把獎金領出來，或稱楊文│
│  │吉又中了5千萬元獎金，致使未○○反覆匯款，其中 94年11月10日至15日共計│
│  │匯款5次，分別於(1)94年11月10日匯62030元至戶名吳淑芬之雙溪郵局00000000│
│  │178665號帳戶內；(2)同年月11日匯131000元至戶名郭文富之000000000000號帳│
│  │戶內；(3)同年月11日匯4萬元至戶名郭文富之000000000000號帳戶內；(4) 同年│
│  │月14日匯10萬元至戶名郭文富之000000000000號帳戶內；(5)同年月15日匯15萬│
│  │元至戶名郭文富之000000000000號帳戶內。                              │
├─┼──────────────────────────────────┤
│五│未○○尚於：94.11.16匯款78000元至周耀濱帳戶； 94.11.16匯款100000│
│││元至周耀濱帳戶；94.11.17匯款100000元至周耀濱帳戶；94.11.18匯款13│
│一│0000元至周耀濱帳戶；94.11.18匯款130000元至周耀濱帳戶；94.11.21匯│
│  │款80000元至陳金柱帳戶；94.11.22匯款137000元至黃淑文帳戶；94.11.2│
│  │2匯款130000元至陳金柱帳戶；94.11.23匯款90000元至黃淑文帳戶；94.1│
│  │1.23匯款60000元至陳金柱帳戶；94.11.25匯款100000元至陳金柱帳戶；9│
│  │4.12.08匯款50000元至王孝偉帳戶。                                    │
├─┼──────────────────────────────────┤
│六│辰○○於94年11月初某時，接獲一名成年女子之電話，該女子向辰○○佯稱：│
│  │「你前幾日所做電話問卷調查，抽中港幣80萬元（ 約新台幣200多萬元），可│
│  │在我們公司舉行頒獎活動時到現場去領獎」，辰○○表示沒空，該女子表示可│
│  │以透過匯款方式，再過幾天有一名自稱主任之成年女子打電話表示「因為我們│
│  │公司的抽獎是由香港廠商贊助， 你必須要捐款62000元給慈善機構，就能領到│
│  │獎金」，辰○○表示身上現金不夠，對方表示可以幫其支付差額，辰○○信以│
│  │為真，而陷於錯誤， 於94年11月14日到彰化銀行台南中華路分行臨櫃匯款3萬│
│  │元，匯入對方所指定戶名陳建志之台北富邦銀行新莊分行000000000000號帳戶│
│  │內。                                                                │
├─┼──────────────────────────────────┤
│七│庚○○於94年10月間某日，接獲一名成年女子之電話，該女子向庚○○佯稱：│
│  │「你抽中我們公司三獎，可獲得港幣30萬元，可是你要先捐款62000 元給慈善│
│  │機構，才能領到獎金」，庚○○信以為真，而陷於錯誤，後又以買保險為由要│
│  │庚○○再匯款，庚○○計先後於：(1)94年11月8日匯款72000元到戶名施奕志之│
│  │合作金庫0000000000000號帳戶；(2)於94年11月11日匯57000到戶名吳淑芬之雙│
│  │溪郵局00000000000000號帳戶內。                                      │
├─┼──────────────────────────────────┤
│七│庚○○尚於：94.12.26匯款17000元至陳俊傑帳戶；94.12.26匯款27000元│
│││至陳俊傑帳戶；94.11.16匯款17600元至蔡世民帳戶；94.11.24匯款36000│
│一│元至蔡杰成帳戶；94.11.24匯款10000元至蔡杰成帳戶；94.12.22匯款603│
│  │6元至陳俊傑帳戶；94.12.27匯款31200元至解碧玉帳戶；94.12.28匯款40│
│  │000元至張哲叡帳戶；94.12.22匯款17 600元至陳俊傑帳戶；94.11.02 匯│
│  │款62000元至陳德詮帳戶；94.11.03匯款40000元至吳政達帳戶。          │
├─┼──────────────────────────────────┤
│八│己○○於 94年11月2日，接獲一名成年女子自稱「林麗婷」之電話請其協助製│
│  │作問卷調查，事隔一個禮拜後該女子向己○○佯稱：「你抽中我們公司三獎港│
│  │幣20萬元，可至公司領取獎金」並提供另一得獎人「張金柱」之資料，己○○│
│  │經查證後信以為真，而陷於錯誤，後來一自稱「高國鏡」總經理之成年男子說│
│  │要至國稅局繳交稅金即可，但是須先購買該公司旗下基金才能領取全額獎金，│
│  │或經自稱「魏家齊」之成年男子說要再買基金比較划算，或經自稱香港政府獎│
│  │券局「許家輝」課長說要以辦理信託方式匯入獎金，需港幣5萬元（約新台幣2│
│  │2 萬元），或經自稱香港政府獎券局「吳清富」課員稱己○○又與另外四人中│
│  │了新台幣1億元獎金，致使己○○反覆匯款，共匯款7次，金額共計386500元，│
│  │其匯款時間、金額分別為(1)94年11月9日匯62000元至戶名張鎰鵬之國泰世華銀│
│  │行三重分行000000000000 號帳戶內；(2)同年月10日匯5萬元至戶名吳正賢台北│
│  │國際商業銀行龍江分行0000000000000 號帳戶內；(3)同年月11日匯112500元至│
│  │戶名吳正賢台北國際商業銀行龍江分行0000000000000 號帳戶內；(4)同年月14│
│  │日匯10萬元至戶名陳建志台北國際商業銀行新莊分行0000000000000 號帳戶內│
│  │。                                                                  │
├─┼──────────────────────────────────┤
│八│己○○又於4年11月9日下午匯三筆共62000元至對方指定帳戶（彰化銀行005│
│││0000000000000號帳戶，3萬元。上海銀行0000000000000000 號帳戶，3萬元│
│一│。郵局0000000000000000，2千元）。                                 │
├─┼──────────────────────────────────┤
│九│甲○○於94年11月13日，接獲一名成年女子之電話，該女子向甲○○佯稱：「│
│  │你抽中我們公司三獎，可獲得港幣30萬元，可是你要先捐款 62000元給慈善機│
│  │構，才能領到獎金」，甲○○信以為真，而陷於錯誤，而後又以要買保險為由│
│  │，要甲○○再匯款。甲○○先後於：(1)94年11月14日匯款62 000至對方所指定│
│  │戶名龔玉娟之第一銀行泰山分行00000000000號帳戶內。 (2)94年11月15日匯款│
│  │67000元到戶名沈政峰之陽明山郵局0000000 0000000號帳戶。              │
├─┼──────────────────────────────────┤
│九│甲○○另有多次匯款（即包含前述二次），前後匯入三、四十萬元（含前述九││  │                                              │
│││之匯款金額）（匯款單均撕毀）                                        │
│一│                                                                    │
├─┼──────────────────────────────────┤
│十│丑○○於94年11月月初，接獲一名成年女子之電話向丑○○佯稱：「你抽中我│
│  │們公司三獎港幣30萬元，可至公司領取獎金」並提供另一得獎人蘇先生之資料│
│  │，丑○○經查證後信以為真，而陷於錯誤，後來一自稱「周雅文」主任之成年│
│  │女子說要至國稅局繳交稅金即可，但是須先購買該公司旗下基金才能領取全額│
│  │獎金，丑○○於94年11月8日匯2萬元至戶名施奕志之合作金庫台大分行（支庫│
│  │）0000000000000號帳戶，同年月10日匯42000元至戶名施奕志之合作金庫台大│
│  │分行（支庫）0000000000000號帳戶。                                   │
├─┼──────────────────────────────────┤
│十│丑○○其後又經自稱香港政府獎券局課長說要以辦理財產信託方式始能匯入獎│
│││金，需4萬元，丑○○又在11月11日匯4萬元至對方指定帳戶（詳細帳號已忘記│
│一│）。                                                                │
├─┼──────────────────────────────────┤
│十│辛○○於94年11月中旬某時，接獲一名自稱「姚淑美」之成年女子之電話，該│
│一│女子向辛○○佯稱：「你抽中了我們公司的二獎，可獲得港幣30萬元，對方稱│
│  │要至國稅局繳交稅金才能把獎金領出來，但是須先繳交62000 元才能領取全額│
│  │獎金，辛○○信以為真，而陷於錯誤，先於 94年11月14日籌措匯款32000元至│
│  │戶名龔玉娟之第一商業銀行泰山分行00000000000 號帳戶內經辛○○告知對方│
│  │已沒有能力再匯款，對方即未再打電話給辛○○。                        │
├─┼──────────────────────────────────┤
│十│午○○經詐欺集團以中獎為詞詐騙後，於94.11.16匯款50000元、94.11.24 匯│
│二│款53100元至徐秋文帳戶；午○○其後又匯款四次計280000元至詐騙集團指定 │
│  │之帳戶（匯款單已丟掉），午○○前後被詐騙0000000元。                 │
├─┼──────────────────────────────────┤
│十│酉○○之婆婆陳寶玉於94年8月8日在家中接獲不詳姓名年籍之之成年男子之電│
│三│話，該男子向陳寶玉恫稱稱：「你兒子幫朋友擔保，因借款人跑路，所以你兒│
│  │子要還債，而且你兒子現在在我們手上，要你匯贖金才放走你兒子」等語，致│
│  │陳寶玉心生畏懼而打電話要酉○○匯款至對方指定帳戶，酉○○遂於94年8月8│
│  │日匯款18萬元至戶名莊學龍台中商業銀行北員林分行00000000000000號帳戶內│
│  │。                                                                  │
├─┼──────────────────────────────────┤
│十│黃偉智於九十四年十月中旬某日某時，進入「尋夢園」網站找人聊天，一名姓│
│四│名年籍不詳自稱「小藝」之成年女子問其要不要發生一夜情，「小藝」向黃偉│
│  │智佯以怕警察釣魚，要求黃偉智至提款機前依指示操作，即可知悉黃偉智是否│
│  │具有警察身分，黃偉智不疑有他，將個人資料提供與「小藝」，並依「小藝」│
│  │指示之操作方法操作提款機，之後「小藝」即向黃偉智表示：「你亂按，破壞│
│  │了我們的電腦系統，你要賠償」。復有姓名年籍不詳之成年男子以電話向黃偉│
│  │智恫稱：「已知你的住址及電話，如不匯入十萬元，即要到你所就讀之學校捉│
│  │你，捉到就要把你打到半死，並要到你家中丟汽油彈，對你家人不利」等語，│
│  │致黃偉智心生畏懼，而先後於(1)同年十一月十一日凌晨一時許，至臺中縣豐原│
│  │市之自動櫃員機，將三萬元轉入指定帳戶內；(2)同日凌晨二時許，至臺中市豐│
│  │原市之自動櫃員機，將二千元轉入指定帳戶內；(3)同年十一月十二日凌晨二時│
│  │許，至臺中市○○路之自動櫃員機，將二萬八千元轉入指定帳戶內。共計轉入│
│  │六萬元。                                                            │
└─┴──────────────────────────────────┘


司法院資訊處製作；財團法人民間司法改革基金會備份。
